Minutes et répertoires du notaire Claude BERNARD, 11 juin 1738 - 2 mars 1776 (étude XXXIV)
Archives nationales
- Minutes de Claude BERNARD, 11 juin 1738 - juin 1776; MC/ET/XXXIV/516 - MC/ET/XXXIV/935
  - Minutes. 1751, avril - juin, avril - juin 1751; MC/ET/XXXIV/582
    - Obligation., 3 mai 1751; MC/ET/XXXIV/582
      Nom, qualité: (M.) Beauvisage de Lavauls, Charles Thomas.
      Nom, qualité: (M.) Lapourielle, Claude Thomas (bourgeois de Paris)
    - Constitution., 3 mai 1751; MC/ET/XXXIV/582
      Nom, qualité: (M.) Tardif, Francois Charles.
      Profession: sous-inspecteur des ponts et chaussées.
      Domicile: Orleans.
      Nom, qualité: (M.) Ducheny, Maurice (bourgeois de Paris)
    - Vente, maison, Paris, rue du Pont Marie., 3 mai 1751; MC/ET/XXXIV/582
      Nom, qualité: (M.) Sarrouelle, Claude.
      Profession: marchand-layettier.
      Nom, qualité: (Mme ou Mlle) Thuillier, Catherine Nicole.
      Nom, qualité: (M.) Lemoine, Pierre.
      Profession: layettier (maître).
    - Quittance., 3 mai 1751; MC/ET/XXXIV/582
      Nom, qualité: (M.) Penavere, Charles (bourgeois de Paris).
      Profession: marchand-.
      Nom, qualité: (M.) Lecaron, Jean (bourgeois de Paris).
    - Abandonnement, meubles, marchand-ises., 3 mai 1751; MC/ET/XXXIV/582
      Nom, qualité: (Mme ou Mlle) Boutet, Anne Jeanne.
      Profession: marchand-gainier (maître).
      Nom, qualité: (M.) Legras, Jean.
      Profession: gainier(maître).
      Nom, qualité: (Mme ou Mlle) Boutet, Elisabeth.
    - Vente, maison, terres., 4 mai 1751; MC/ET/XXXIV/582
      Nom, qualité: (M.) Gourlier, Nicolas (bourgeois de Paris).
      Nom, qualité: (Mme ou Mlle) Desaine, Genevieve.
      Nom, qualité: (M.) Garouste, Barnabe.
      Profession: vigneron.
      Domicile: Champlan-Pres-Lonjumeau
    - Bail, maison, Paris, rue Saint Eloi., 5 mai 1751; MC/ET/XXXIV/582
      Nom, qualité: (Mme ou Mlle) Lange, Angelique Jeanne.
      Nom, qualité: (M.) Lauvray, Jean (bourgeois de Paris).
      Nom, qualité: (M.) Flamand, Pierre.
      Nom, qualité: (Mme ou Mlle) Selve, Marie Nicole.
    - Constitution., 5 mai 1751; MC/ET/XXXIV/582
      Nom, qualité: (M.) Clement, Claude.
      Nom, qualité: (Mme ou Mlle) Linacier, Elisabeth Francoise.
      Nom, qualité: (M.) Devarenne, Pierre.
      Profession: quartinier de la ville.
    - Mainlevée, maison, Haute-Courtille(la)., 5 mai 1751; MC/ET/XXXIV/582
      Nom, qualité: (Mme ou Mlle) Semelle, Gillette.
      Nom, qualité: (M.) Cheret Malose, Jean Baptiste.
      Profession: marchand-tailleur (maître).
    - Quittance., 5 mai 1751; MC/ET/XXXIV/582
      Nom, qualité: (Mme ou Mlle) Gervais, Catherine Elisabeth.
      Nom, qualité: (M.) Linacier, Rene Philippe.
      Profession: notaire au Châtelet.
    - Bail à rente, maison, Paris, rue du Faubourg-Saint-Honoré., 6 mai 1751; MC/ET/XXXIV/582
      Nom: (personne morale) Messieurs de La Monnaie de Paris.
      Nom, qualité: (M.) Potin, Pierre.
      Profession: tonnlier.
      Nom, qualité: (Mme ou Mlle) Audiet, Marie Elisabeth.
    - Delegation., 7 mai 1751; MC/ET/XXXIV/582
      Nom, qualité: (Mme ou Mlle) Lalemant, Therese.
      Nom, qualité: (M.) Blondeau, Jean Baptiste.
      Profession: charpentier d'arson de selle.
      Nom, qualité: (M.) Pecoul, Francois.
      Profession: menuisier (maître).
    - Mainlevée déposee., 8 mai 1751; MC/ET/XXXIV/582
      Nom, qualité: (M.) Aubusson D', Jacques.
      Profession: abbe.
      Domicile: Lille Channet.
      Nom, qualité: (M.) Aubusson de La Feuillade D', Charles Armand Rose
    - Apprentissage, met-ciseleur, Paris., 8 mai 1751; MC/ET/XXXIV/582
      Nom, qualité: (M.) Boisvert, Martin Louis Julien Jacob.
      Nom, qualité: (M.) Delabourde, Jacques.
      Profession: ciseleur (maître).
    - Inventaire après décès d'Anne Gobert, épouse de Pierre Poly., 8 mai 1751; MC/ET/XXXIV/582
      Nom, qualité: (Mme ou Mlle) Gobert, Anne.
      Nom, qualité: (M.) Poly, Pierre.
      Profession: sergent aux Gardes françaises.
      inventaire après décès; Gobert, Anne; Poly, Pierre
    - Constitution., 9 mai 1751; MC/ET/XXXIV/582
      Nom, qualité: (M.) Besnier, Jacques.
      Nom, qualité: (Mme ou Mlle) Verseau, Jeanne.
      Nom, qualité: (M.) Moynat, Jean.
    - Transport depose., 10 mai 1751; MC/ET/XXXIV/582
      Nom, qualité: (M.) Menochet, Jacques.
      Domicile: Gouaix, chateau.
      Nom, qualité: (M.) Menochet, Julien.
      Profession: marchand-verrier.
      Domicile: Tesseddioc-le Mans
    - Apprentissage, met-boulanger, Paris., 10 mai 1751; MC/ET/XXXIV/582
      Nom, qualité: (M.) Obriet, Etienne.
      Nom, qualité: (M.) Denizot, Michel.
    - Mariage., 10 mai 1751; MC/ET/XXXIV/582
      Profession: sergent gardes francaises.
      Nom, qualité: (Mme ou Mlle) Marsan, Marie Marguerite
    - Mariage., 11 mai 1751; MC/ET/XXXIV/582
      Nom, qualité: (M.) Collot, Jean Rene.
      Profession: patissier (maître).
      Nom, qualité: (Mme ou Mlle) Fauconnet, Francoise Eleonore
    - Transport de droits successifs., 11 mai 1751; MC/ET/XXXIV/582
      Nom, qualité: (Mme ou Mlle) Maillot, Anne.
      Nom, qualité: (M.) Thocquesne, Louis Joseph.
    - Obligation., 12 mai 1751; MC/ET/XXXIV/582
      Nom, qualité: (M.) Bricogne, Francois.
      Nom, qualité: (Mme ou Mlle) Truelle, Genevieve.
      Nom, qualité: (M.) Cellier, Jacques Francois.
    - Declaration., 12 mai 1751; MC/ET/XXXIV/582
      Nom, qualité: (Mme ou Mlle) Gricourt, Genevieve.
      Nom, qualité: (Mme ou Mlle) Lefevre, Elisabeth Marguerite.
    - Abandonnement, meubles., 12 mai 1751; MC/ET/XXXIV/582
      Nom, qualité: (Mme ou Mlle) Blanchard, Marie Genevieve.
      Nom, qualité: (M.) Lanquetin, Arnaud Francois (bourgeois de Paris).
      Nom, qualité: (M.) Lanquetin, Etienne Arnaud.
      Profession: officier des menus plaisirs du roi.
      Nom, qualité: (Mme ou Mlle) Mirat, Marie Catherine.
    - Transport., 12 mai 1751; MC/ET/XXXIV/582
      Nom, qualité: (M.) Regnard, Pierre.
      Profession: commissaire au Châtelet.
      Nom, qualité: (M.) Rouange, Georges (bourgeois de Paris)
    - Constitution., 13 mai 1751; MC/ET/XXXIV/582
      Nom, qualité: (M.) Royneau, Alexandre (bourgeois de Paris).
      Nom, qualité: (M.) Rousselet, Pierre Mathieu (bourgeois de Paris)
    - Apprentissage, met-horloger, Paris., 13 mai 1751; MC/ET/XXXIV/582
      Nom, qualité: (M.) Lavallee, Andre Henri.
      Nom, qualité: (M.) Filon, Charles Cecile.
    - Remboursement., 13 mai 1751; MC/ET/XXXIV/582
      Nom, qualité: (M.) Barre, Gabriel.
      Profession: lieutenant general de police.
      Domicile: Saumur.
      Nom, qualité: (Mme ou Mlle) Anceau, Symphorienne.
      Nom, qualité: (M.) Nottret, Pierre.
    - Arrangement, decharge., 14 mai 1751; MC/ET/XXXIV/582
      Nom, qualité: (M.) Lejeune, Augustin.
      Nom, qualité: (M.) Bergevin, Francois.
      Profession: fondeur (maître).
      Nom, qualité: (Mme ou Mlle) Lambert, Marie Anne Catherine.
    - Delegation., 15 mai 1751; MC/ET/XXXIV/582
      Nom, qualité: (M.) Defrance, Louis Innocent (bourgeois de Paris).
      Nom, qualité: (M.) Duhamel, Jacques.
    - Obligation., 17 mai 1751; MC/ET/XXXIV/582
      Nom, qualité: (M.) Bence, Jean Franois.
      Profession: marchand-chapelier.
      Nom, qualité: (M.) Damoreau, Pierre.
    - Notoriete de décès rapportee., 18 mai 1751; MC/ET/XXXIV/582
      Nom, qualité: (Mme ou Mlle) Cana, Christine.
    - Mariage., 21 mai 1751; MC/ET/XXXIV/582
      Nom, qualité: (M.) Baillet, Jean Pierre.
      Profession: marchand-faiencier (maître).
      Nom, qualité: (Mme ou Mlle) Charpentier, Marie Jeanne
    - Obligation., 21 mai 1751; MC/ET/XXXIV/582
      Nom, qualité: (M.) Fumee, Pierre Claude (baron de la boutelaye).
      Profession: sénéchal de robe courte.
      Domicile: Chatellerault, sénéchaussee.
      Nom, qualité: (Mme ou Mlle) Garnier, Madeleine Sylvie.
      Nom, qualité: (M.) Berthault de Chantreinne, Claude.
      Profession: trésorier de France bureau des finances.
    - Constitution., 22 mai 1751; MC/ET/XXXIV/582
      Nom, qualité: (Mme ou Mlle) Lobrot, Anne.
      Nom, qualité: (M.) Piedeveste de Villette, Claude.
      Nom, qualité: (Mme ou Mlle) Tonnelet, Marie
    - Quittance., 22 mai 1751; MC/ET/XXXIV/582
      Nom, qualité: (M.) Gabriel, Jean Marie (bourgeois de compiegne).
      Nom, qualité: (M.) Saussard.
      Profession: inspecteur des batiments du roi
    - Obligation., 23 mai 1751; MC/ET/XXXIV/582
      Nom, qualité: (M.) Aube, Louis.
      Nom, qualité: (Mme ou Mlle) Fleury, Anne.
      Nom, qualité: (M.) Perrin, Pierre Jean Baptiste (bourgeois de Paris)
    - Mariage., 23 mai 1751; MC/ET/XXXIV/582
      Nom, qualité: (M.) Godelar, Jacques.
      Nom, qualité: (Mme ou Mlle) Fleurot, Jeanne
    - Transport., 25 mai 1751; MC/ET/XXXIV/582
      Nom, qualité: (M.) Pasquier, Pierre.
      Profession: corroyeur (maître).
      Nom, qualité: (Mme ou Mlle) Charles, Marie Marguerite.
      Nom, qualité: (M.) Josse, Louis.
      Profession: doyen des conseillers des eaux et forets de France siege general table de marbre Parlement.
    - Inventaire après décès de René Bidard., 25 mai 1751; MC/ET/XXXIV/582
      Nom, qualité: (M.) Bidard, René.
      Profession: gagnedenier.
      inventaire après décès; Bidard, René
    - Notoriete du nom., 26 mai 1751; MC/ET/XXXIV/582
      Nom, qualité: (M.) Lemeusnier de Saint-Gerard, Charles
    - Apprentissage, met-horloger, Paris., 26 mai 1751; MC/ET/XXXIV/582
      Nom, qualité: (M.) Coupez, Jean Andre.
    - Transport., 26 mai 1751; MC/ET/XXXIV/582
      Nom, qualité: (M.) Lemeusnier de Saint-Gerard, Charles.
      Profession: capitaine de dragons.
      Nom, qualité: (M.) Lefevre, Charles (bourgeois de Paris)
    - Notoriete apres décès., 27 mai 1751; MC/ET/XXXIV/582
      Nom, qualité: (M.) Chesneau, Jean.
    - Vente, maison, Louves., 27 mai 1751; MC/ET/XXXIV/582
      Nom, qualité: (M.) Collot, Jean.
      Profession: tabletier (compagnon).
      Nom, qualité: (Mme ou Mlle) Lesourld, Marguerite.
      Nom, qualité: (Mme ou Mlle) Lesould, Jeanne
    - Quittance., 27 mai 1751; MC/ET/XXXIV/582
      Nom, qualité: (M.) Aubert de Tourny, Louis Urbain (marquis de tourny).
      Profession: intendant.
      Domicile: Bordeaux.
      Nom, qualité: (M.) Bertault, Barthelemy.
      Profession: fermier des moulins de la grace.
      Domicile: Vernon
    - Vente, ferme du poivre, Villee-sous-Bailleul-Pres-Vernon., 27 mai 1751; MC/ET/XXXIV/582
      Domicile: Verdun
    - Mainlevée., 27 mai 1751; MC/ET/XXXIV/582
      Nom, qualité: (M.) Delahogue, Jean Baptiste Marie (bourgeois de Paris).
      Nom, qualité: (M.) Thorin de La Thanne, Jacques Joseph.
      État civil: gentilhomme suisse
    - Bail, terrain, Paris, rue Perpignan., 27 mai 1751; MC/ET/XXXIV/582
      Nom, qualité: (M.) Payen, Charles Joseph (bourgeois de Paris).
      Nom, qualité: (M.) Duflocq, Thomas.
    - Quittance., 29 mai 1751; MC/ET/XXXIV/582
      Nom, qualité: (M.) Berulle de, Jacques Francois (comte).
      Profession: capitaine infanterie.
      Nom, qualité: (Mme ou Mlle) Delabriffe, Marie Victoire.
      Nom, qualité: (M.) Roux Deagent, Etienne (comte de morges).
      Profession: chevalier d'honneur du Parlement.
      Domicile: Grenoble
    - Apprentissage, met-cartier, Paris., 1er juin 1751; MC/ET/XXXIV/582
      Nom, qualité: (M.) Ursmers Davesne, Jacques.
      Nom, qualité: (M.) Renault, Claude.
      Profession: cartier (maître).
    - Apprentissage, met-hoerloger, Paris., 3 juin 1751; MC/ET/XXXIV/582
      Nom, qualité: (M.) Maigneneau, Jean Baptiste Nicolas.
      Nom, qualité: (M.) Belliard, Francois.
    - Apprentissage, met-horloger, Paris., 3 juin 1751; MC/ET/XXXIV/582
      Nom, qualité: (M.) Valet, Augustin Brice.
      Nom, qualité: (M.) Autray, Francois.
    - Procuration déposee., 6 juin 1751; MC/ET/XXXIV/582
      Nom, qualité: (M.) Blancafort de, Gregoire.
      Profession: doyen d'eglise.
      Domicile: Carcassonne.
      Nom, qualité: (M.) Griffe, Lambert.
      Profession: prieur commendataire.
      Domicile: Rosnay
    - Mariage., 6 juin 1751; MC/ET/XXXIV/582
      Nom, qualité: (M.) Delamare, Pierre.
      Profession: marchand-lapidaire.
      Nom, qualité: (Mme ou Mlle) Dubois, Marguerite
    - Apprentissage, met-tonnelier, Paris., 6 juin 1751; MC/ET/XXXIV/582
      Nom, qualité: (M.) Gosset, Francois.
    - Bail, ferme (la), Dye., 6 juin 1751; MC/ET/XXXIV/582
      Profession: prieur.
      Domicile: Dye, prieure-St-Maur.
      Nom, qualité: (M.) Monfils, Pierre Claude Benoit.
      Domicile: Saint-Florentin, glte-Paris
    - Constitution., 7 juin 1751; MC/ET/XXXIV/582
      Nom, qualité: (M.) Clery Serans de, Charles Alexis.
      Nom, qualité: (Mme ou Mlle) Derville, Marie Anne.
      Nom, qualité: (M.) Nopere Le Brun, Francois.
      Profession: intendant domestique.
      Domicile: Munich
    - Quittance., 7 juin 1751; MC/ET/XXXIV/582
      Nom, qualité: (M.) Poitevin, Louis.
      Profession: charbron (maître).
      Nom, qualité: (Mme ou Mlle) Lefevre, Jeanne.
      Nom, qualité: (M.) Gellee, Pierre.
      Profession: loueur de carrosses
    - Reconstitution., 7 juin 1751; MC/ET/XXXIV/582
      Nom, qualité: (Mme ou Mlle) Renaut, Perrette.
      Nom, qualité: (M.) Lemosnier ou Desnoyers, Antoine.
      Nom, qualité: (Mme ou Mlle) Douche, Corneille Therese.
      Relations: épouse de l'intervenant 4.
      Nom, qualité: (M.) Delasalle, Pierre
    - Donation., 7 juin 1751; MC/ET/XXXIV/582
      Nom, qualité: (Mme ou Mlle) Pontaine, Louise.
      Nom, qualité: (Mme ou Mlle) Brunel, Anne
    - Procuration déposee., 8 juin 1751; MC/ET/XXXIV/582
      Nom, qualité: (Mme ou Mlle) Delille, Marguerite Madeleine.
      Domicile: Marseille.
      Nom, qualité: (Mme ou Mlle) Delille, Anne Therese.
      Nom, qualité: (M.) Mazure, Claude Antoine (bourgeois de Paris).
      Profession: négociant.
    - Constitution., 8 juin 1751; MC/ET/XXXIV/582
      Nom, qualité: (M.) Lecourssonnois, Clair Henri.
      Profession: graveur sur metaux (maître).
      Nom, qualité: (Mme ou Mlle) Guerin, Francoise.
      Nom, qualité: (M.) Lecorsonnois, Antoine Gabriel.
      Profession: prêtre.
      Domicile: Paris, paroisse Saint-Gervais
    - Constitution viagere., 11 juin 1751; MC/ET/XXXIV/582
      Nom, qualité: (Mme ou Mlle) Renouf, Marguerite.
      Nom, qualité: (M.) Caumartin, Pierre.
      Nom, qualité: (Mme ou Mlle) Gombert, Catherine
    - Procuration déposee., 11 juin 1751; MC/ET/XXXIV/582
      Nom, qualité: (M.) Desmars, Jean Thimoleon Benoit.
      Profession: medecin.
      Domicile: Boulogne.
      Nom, qualité: (Mme ou Mlle) Lequoy, Therese.
      Nom, qualité: (M.) Lavoisier, Jean Antoine.
    - Succession (délivrance de legs)., 12 juin 1751; MC/ET/XXXIV/582
      Nom, qualité: (Mme ou Mlle) Moret, Marie Elisabeth.
      Domicile: Sartrouville
      délivrance de legs
    - Reconstitution., 12 juin 1751; MC/ET/XXXIV/582
      Nom, qualité: (M.) Dardenay, Etienne Roger.
      Profession: clerctonsure.
      Domicile: Ablis-en-Beauce.
      Nom, qualité: (M.) Belime, Jean.
    - Apprentissage, met-graveur ciseleur, Paris., 13 juin 1751; MC/ET/XXXIV/582
      Nom, qualité: (M.) Chassinte, Nicolas.
      Nom, qualité: (M.) Philipon, Pierre Gatien.
      Profession: graveur ciseleur (maître).
    - Mariage., 13 juin 1751; MC/ET/XXXIV/582
      Nom, qualité: (M.) Masson, Louis Andre (bourgeois de Paris).
      Nom, qualité: (Mme ou Mlle) Mathieu, Jeanne
    - Inventaire après décès de Marguerite Rapressée, épouse de Guillaume Mully., 14 juin 1751; MC/ET/XXXIV/582
      Nom, qualité: (Mme ou Mlle) Rapressée, Marguerite.
      Nom, qualité: (M.) Mully, Guillaume (bourgeois de Paris).
      Profession: hôtelier
      inventaire après décès; Mully, Guillaume; Rapressée, Marguerite
    - Quittance., 14 juin 1751; MC/ET/XXXIV/582
      Nom, qualité: (M.) Clairin, Gilles.
      Domicile: Besons.
      Nom, qualité: (Mme ou Mlle) Niollon, Marie Louise.
    - Constitution., 15 juin 1751; MC/ET/XXXIV/582
      Nom, qualité: (M.) Perigot, Gabriel.
      Profession: tabletier (maître).
      Nom, qualité: (Mme ou Mlle) Noblot, Marie Jeanne.
      Nom, qualité: (Mme ou Mlle) Perigot, Marie Anne
    - Obligation imparfaite, marchand-ises pour la construction du theatre, Paris, palais du Luxembourg., 15 juin 1751; MC/ET/XXXIV/582
      Nom, qualité: (M.) Bazin, Etienne Elzeard.
      Profession: ingenieur du roi.
      Nom, qualité: (M.) Clavier, Pierre Joseph.
      Profession: marchand-tapissier.
    - Transport., 15 juin 1751; MC/ET/XXXIV/582
      Nom, qualité: (M.) Guinefoulaud, Jean Firmin (bourgeois de Paris).
      Nom, qualité: (M.) Delacroix, Jean Francois (bourgeois de Paris)
    - Notoriete apres décès., 18 juin 1751; MC/ET/XXXIV/582
      Nom, qualité: (Mme ou Mlle) Emmeretz, Marie Marguerite Victoire.
    - Vente, maison, Paris, rue d'Orleans., 18 juin 1751; MC/ET/XXXIV/582
      Nom, qualité: (M.) Tirel, Simeon (bourgeois de Paris).
      Nom, qualité: (Mme ou Mlle) Metivier, Jeanne.
      Nom, qualité: (M.) Forget, Jean Baptiste.
      Nom, qualité: (Mme ou Mlle) Leriche, Marie Jeanne.
    - Notoriete apres décès., 18 juin 1751; MC/ET/XXXIV/582
      Nom, qualité: (Mme ou Mlle) Camus, Marie.
      Nom, qualité: (M.) Dubucqois, Jean Francois.
      Profession: valet de chambre.
    - Apprentissage, met-graveur, Paris., 19 juin 1751; MC/ET/XXXIV/582
      Nom, qualité: (M.) Regnier, Antoine Michel.
      Nom, qualité: (M.) Gontier Descroix, Pierre.
    - Inventaire après décès de Denis Chauvin., 22 juin 1751; MC/ET/XXXIV/582
      Nom, qualité: (M.) Chauvin, Denis.
      Profession: savetier.
      inventaire après décès; Chauvin, Denis
    - Apprentissage, met-graveur, Paris., 22 juin 1751; MC/ET/XXXIV/582
      Nom, qualité: (M.) Laurent, Laurent Mathurin.
      Nom, qualité: (M.) Pesez, Henri Joseph.
    - Inventaire après décès de Pierre Regnard., 22 juin 1751; MC/ET/XXXIV/582
      inventaire après décès; Regnard, Pierre
    - Apprentissage, met-graveur, Paris., 23 juin 1751; MC/ET/XXXIV/582
      Nom, qualité: (M.) Mion, Michel Antoine.
      Nom, qualité: (M.) Lepaire, Louis Nicolas.
    - Mainlevée., 23 juin 1751; MC/ET/XXXIV/582
      Nom, qualité: (M.) Devaux, Louis Pierre.
      Profession: orfevre (compagnon).
      Nom, qualité: (Mme ou Mlle) Mezee, Marie Madeleine.
      Nom, qualité: (M.) Bouffe, Jean Baptiste Charles.
      Profession: ceinturonnier (maître).
      Nom, qualité: (Mme ou Mlle) Douriez, Jeanne Henriette.
    - Transaction., 23 juin 1751; MC/ET/XXXIV/582
      Nom, qualité: (M.) Beauquesne, Prime.
      Relations: procureur de l'intervenant 2.
      Nom, qualité: (Mme ou Mlle) Demouchy, Marie.
      Nom, qualité: (M.) Digeon, Francois.
      Profession: maitre de poste laboureur.
      Domicile: Dammartin.
      Nom, qualité: (M.) Lequoy, Louis (bourgeoisde Paris).
      Profession: marchand
    - Quittance., 23 juin 1751; MC/ET/XXXIV/582
      Nom, qualité: (M.) Berthault de Chantreine, Claude.
      Profession: trésorier de France.
      Nom, qualité: (Mme ou Mlle) Salmon, Perine.
      Nom, qualité: (M.) Fumee de La Boutelaye, Pierre Claude (baron de la boutelaye).
      Profession: sénéchal de robe courte sénéchaussee.
      Domicile: Chatellerault.
    - Constitution., 23 juin 1751; MC/ET/XXXIV/582
      Nom, qualité: (M.) Michelin, Thomas.
      Profession: intéressé dans les fermes du roi.
      Profession: capitaine general des guides camps et armées du roi
    - Quittance., 25 juin 1751; MC/ET/XXXIV/582
      Nom, qualité: (M.) Dehansy, Andre Claude.
      Nom, qualité: (M.) Dehaansy, Claude.
    - Consentement., 26 juin 1751; MC/ET/XXXIV/582
      Nom, qualité: (Mme ou Mlle) Emmerez, Marie Marguerite.
      Nom, qualité: (M.) Odigier Des Rogeres, Jean Francois Michel.
      Profession: procureur du roi.
      Domicile: Orkeans, election
    - Succession (arrete de compte)., 26 juin 1751; MC/ET/XXXIV/582
      Nom, qualité: (Mme ou Mlle) Emmerez, Marie Marguerite Victoire.
    - Succession (transaction)., 26 juin 1751; MC/ET/XXXIV/582
    - Convention., 26 juin 1751; MC/ET/XXXIV/582
      Nom, qualité: (M.) Roullin de Launay, Nicolas Charles.
      Nom, qualité: (personne morale) Roullin de Launay(créanciers).
      Relations: créanciers de l'intervenant 1
    - Procuration déposee., 26 juin 1751; MC/ET/XXXIV/582
      Nom, qualité: (M.) Dehogues, Nicolas.
      Profession: faiseur de peignes.
      Domicile: Tours.
      Nom, qualité: (Mme ou Mlle) Giron, Marie Anne.
      Nom, qualité: (M.) Simon, Marc.
    - Bail à loyer, appartement, Paris, port Saint-Landry., 28 juin 1751; MC/ET/XXXIV/582
      Nom, qualité: (Mme ou Mlle) Aumont, Marguerite.
      Nom, qualité: (M.) Lemaitre, Noel Louis.
      Profession: tabletier.
      Nom: (personne morale) Cte-Gainiers de Paris.
    - Mariage., 30 juin 1751; MC/ET/XXXIV/582
      Nom, qualité: (M.) Peron, Louis Antoine.
      Profession: savetier (maître).
      Nom, qualité: (Mme ou Mlle) Laval, Marie Jeanne
    - Reconstitution sur la ville de Paris., 30 juin 1751; MC/ET/XXXIV/582
  - Minutes. 1751, juillet - septembre, juillet - septembre 1751; MC/ET/XXXIV/583
    - Apprentissage, métier chapelier, Paris., 1er juillet 1751; MC/ET/XXXIV/583
      Nom, qualité: (M.) Mane, Philibert.
      Domicile: Lay.
      Nom, qualité: (M.) La Cauche, Simon.
      Profession: chapelier (maître).
    - Mainlevée., 1er juillet 1751; MC/ET/XXXIV/583
      Nom, qualité: (M.) Thiveaux, Charles (bourgeois de Paris).
      Nom, qualité: (M.) Huguier, Pierre.
      Profession: president au grenier à sel.
      Domicile: Sezanne (brie)
    - Rente, constitution., 2 juillet 1751; MC/ET/XXXIV/583
      Profession: orfevre (marchand).
      Nom, qualité: (M.) Jolly, Charles Francois.
      Profession: evantailliste (marchand).
    - Succession, délivrance de legs., 6 juillet 1751; MC/ET/XXXIV/583
      Nom, qualité: (M.) Cordier, Francois Charles.
      Profession: vendeur de volaille (officier)
    - Succession, consentement., 7 juillet 1751; MC/ET/XXXIV/583
      Nom, qualité: (M.) Lhuillier, Nicolas.
      Profession: miroitier.
    - Compte, arrerages de rente, pensions., 7 juillet 1751; MC/ET/XXXIV/583
      Nom, qualité: (M.) Desprez, Nicolas.
      Profession: boursier (marchand).
      Nom, qualité: (M.) Fediere, Henri.
      Profession: marechal des logis de la Dauphiné.
      Nom, qualité: (Mme ou Mlle) Desprez, Antoinette Olympe.
    - Apprentissage, pieces jointes, métier horloger, acte de bapteme., 8 juillet 1751; MC/ET/XXXIV/583
      Nom, qualité: (M.) Rabelleau, Jean Etienne.
      Nom, qualité: (M.) Arsandaux, Jean.
    - Vente, maison, Paris, rue Saint-Eloi., 8 juillet 1751; MC/ET/XXXIV/583
      Nom, qualité: (Mme ou Mlle) Bourges de, Anne.
      Domicile: Caen.
      Nom, qualité: (M.) Blouet, Francois.
      Domicile: Caen (généralité).
      Nom, qualité: (M.) Deletang, Jean Francois.
      Domicile: Pars.
      Nom, qualité: (Mme ou Mlle) Lambert, Etiennette
    - Obligation, compte,, materiaux de construction d'un theatre., 8 juillet 1751; MC/ET/XXXIV/583
      Nom, qualité: (M.) Bazin, Etienne Elezard.
      Nom, qualité: (M.) Guinefoulaud, Jean Firmin.
      Profession: tapissier (maître).
      Intervenant 4, en première partie:
      Nom, qualité: (Mme ou Mlle) Perichon, Anne Pierrette.
      Relations: veuve de l'intervenant 5, associé(e) de l'intervenant 1, associé(e) de l'intervenant 2.
      Intervenant 5, indirect:
      Nom, qualité: (M.) Drouard, Anne (bourgeois de Paris).
    - Bail, resiliation, maison, Paris, rue de la Huchette., 11 juillet 1751; MC/ET/XXXIV/583
      Nom, qualité: (M.) Boudot, Etienne Edme.
      Nom, qualité: (Mme ou Mlle) Monroy, Catherine Genevieve.
      Profession: garde archer de l'hotel de ville.
    - Bail, maison, Paris, rue de la Huchette., 11 juillet 1751; MC/ET/XXXIV/583
      Nom, qualité: (M.) Cusset, Vincent (bourgeois de Paris).
      Nom, qualité: (Mme ou Mlle) Cornillot, Marie Francoise.